臺灣高等法院民事裁定　　　　　　　　 96年度重上字第117號
　　上　訴　人　甲○○
　　訴訟代理人　陳建勳律師
　　上　訴　人　丙○
　　訴訟代理人　林志豪律師
上列當事人間給付租金事件，上訴人不服本院第二審判決，提起
上訴，本院裁定如下：
        主      文
上訴人應於收受本裁定正本七日內，向本院補繳裁判費新台幣玖
萬肆仟捌佰玖拾壹元。
        理      由
一、按以「一訴主張數項標的者，其價額合併計算之。但所主張
    之數項標的互相競合或應為選擇者，其訴訟標的價額，應依
    其中價額最高者定之」；又「因租賃權涉訟，其租賃定有期
    間者，以權利存續期間之租金總額為準；其租金總額超過租
    賃物之價額者，以租賃物之價額為準；未定期間者，動產以
    二個月租金之總額為準，不動產以二期租金之總額為準」，
    「因定期給付或定期收益涉訟，以權利存續期間之收入總數
    為準；期間未確定時，應推定其存續期間。但其期間超過10
    年者，以10年計算」，民事訴訟法第77條之2第1項、第77條
    之9、第77條之10分別定有明文。
二、查本院判決上訴人甲○○部分為：(一)確認甲○○與乙○○間
    於房屋得使用期限內就土地有租賃關係存在。(二)核定甲○○
    與乙○○間土地年租金新台幣（以下同）304,380元。(三)甲
    ○○應給付乙○○租金1,217,520元及利息，並自95年4月9
    日起至返還土地之日止，按年於4月8日給付租金304,380元
    ；上訴人丙○部分為：(一)確認丙○與乙○○於房屋得使用期
    限內就土地有租賃關係存在。(二)核定丙○與乙○○間土地年
    租金456,570元。(三)丙○應給付乙○○租金1,826,280元及利
    息，並自95年4月9日起至返還土地之日止，按年於4月8日給
    付租金456,570元。上訴人敗訴後，提起上訴。因關於確認
    兩造間就爭執之土地於其上建物得使用期限內有租賃關係存
    在，並未定有期間，應以二期租金計算其訴訟標的價額；至
    於給付租金部分，因由其得使用期限推定系爭租賃關係存續
    期間，應超過10年，即以10年計算其存續期間，而其受敗訴
    部分之訴訟標的互相競合，法院於計算上訴所得受之利益額
    數時，依民事訴訟法第77條之16、第77條之10規定，自應以
    價額較高之給付租金核定之，即以10年計算乙○○權利存續
    期間之收入總數為準，因此上訴人之上訴利益為7,609,500
    元（計算式：年租金304,380元×10＋456,570元×10＝
    7,609,500元），應徵第三審裁判費114,508元，扣除已繳納
    19,617元，尚不足94,891元，茲依民事訴訟法第481 條、第
    442條第2項前段規定，命上訴人於收受本裁定正本七日內，
    如數逕向本院補繳，逾期即駁回其上訴，特此裁定。
中　　華　　民　　國　　96　　年　　11　　月　　5　　日
                    民事第九庭
                        審判長法　官 黃熙嫣
　　　　　　　　      　　　  法　官 林玲玉
　　　　　　　　      　    　法　官 陳玉完
正本係照原本作成。
如不服本裁定，應於收受送達後10日內向本院提出抗告狀，並應
繳納抗告費新台幣１千元。
中　　華　　民　　國　　96　　年　　11　　月　　8 　　日
　　　　　　　　　　　　　　　書記官 鎖瑞嶺
